【裁判字號】    89,上易,1334
【裁判日期】    890929
【裁判案由】    竊盜
【裁判全文】
臺灣高等法院高雄分院刑事判決          八十九年度上易字第一三三四號
    上  訴  人
    即  被  告  甲○○
右上訴人因竊盜案件，不服臺灣高雄地方法院八十九年度易字第一０九九號中華民國
八十九年六月廿三日第一審判決（起訴案號：臺灣高雄地方法院檢察署八十八年度偵
字第一八五三三號），提起上訴，本院判決如左：
      主      文
上訴駁回。
      事實及理由
一、本案經本院審理結果，認原審判決認事用法及量刑均無不當，應予維持，並引用
    原審判決書記載之事實、證據及理由。
二、上訴人即被告甲○○上訴意旨雖又辯稱：伊並無竊取貨櫃內之物品，伊載運貨櫃
    至燁聯鋼鐵股份有限公司（下稱燁聯公司），如遇用餐或塞車時，載運之時間就
    較長，封條是燁聯公司現場人員要伊剪開的，伊並未私下剪開封條、竊取貨櫃內
    物品，伊如有竊取貨櫃內物品，為何燁聯公司發覺短少時，不當場拒收，事後始
    表示有多少貨櫃之物品短少，應非真實，且貨櫃之過磅，有千分之三的公差，為
    燁聯公司職員所陳明，第七、八櫃之重量，係屬合理誤差範圍內，可能為外國廠
    商之錯誤，又運送運中會自然氧化，亦會附著於貨櫃壁上，燁聯公司既已簽收，
    即表示重量沒有問題，是不能以片面之詞，而認定伊承運貨櫃之重量短少云云。
三、惟查：
  (一)被告運送之貨櫃，自碼頭至公證地磅，約五至十分鐘，由碼頭或公證地磅至燁聯
    公司，約六十至七十分鐘，為告訴人正浤股份有限公司（承攬運送貨櫃之公司，
    下稱正浤公司）所陳明。被告亦自承其運送貨櫃每次約一個半小時無訛。而依告
    訴人公司列計被告運送附表所示貨櫃之統計表所載，其中第七、八車次（原判決
    附表編號第四、五車次）、自碼頭至公證地磅費時一小時左右，自公證地磅至燁
    聯公司亦多一小時左右，其餘車次，自碼頭至燁聯公司費時二小時至二小時又四
    十五分，有三車次至翌日始運至燁聯公司，是可見被告載運貨櫃之在途期間已有
    異常。
  (二)被告承運之八只貨櫃，除編號六至八號貨櫃封條，因在碼頭多港警剪開驗查外，
    其餘五只貨櫃封條，在到達燁聯公司之前，已為被告剪開，經質問被告為何剪下
    封條，被告表示刪剪下來，燁聯公司認被告係新參予載運之司機，不知公司規定
    ，故未為任何處置等情，為證人即燁聯公司職員吳光成證述明確。燁聯公司現場
    人員既有質問被告為何剪開封條，該公司現場人員即無被告在過磅之前剪開封條
    之可能。
  (三)燁聯公司就貨櫃重量之過磅，有規定千分之三之磅差，固據證人吳光成證實。惟
    正浤公司承運燁聯公司之貨櫃，與被告載運同批次貨櫃重量之誤差，均在三十公
    斤至一百公斤左右，而被告載運貨櫃重量之誤差，在四百五十公斤至一千六百二
    十公斤，此有上述統計表足憑。是被告載運貨櫃重量之誤差，超過同批次貨櫃重
    量之誤差甚多，難請被告無利用貨櫃封條被剪開之機會，或自行剪開封條，而竊
    取貨櫃內之物品，不能以第六、七、八車次不足之重量，在千分之三之誤差範圍
    內，而謂被告無竊盜犯行。
  (四)據證人吳光成證稱：起初我們只是發現貨有短少，但是沒有發覺是司機的問題，
    因為這家貨櫃公司（指正浤公司）的通運車行與我們合作很久了，後來因為發現
    好多次的貨櫃都有短少，有次過磅時，發現短少，我告訴被告等一下，他就開車
    走了等語。燁聯公司先前未發生產量短少之情事，突然發現重量短少，自必先瞭
    解為何短少之原因，是該公司未即當場拒收，與常理不悖，吳光成之證言，應堪
    採信。
四、綜上所，上訴意旨執前詞指摘原判決不當，尚非有理由，應予駁回。
據上論結，應依刑事訴訟法第三百六十八條、第三百七十三條，判決如主文。
本案經檢察官張其主到庭執行職務。
中    華    民    國     八十九     年       九       月     二十九     日
                              臺灣高等法院高雄分院刑事第五庭
                                  審判長法官  吳水木
                                        法官  陳朱貴
                                        法官  洪慶鐘
右正本證明與原本無異。
不得上訴。
                                      書記官  陳金卿
中    華    民    國     八十九     年       十       月        二      日
附錄：本判決論罪科刑法條：
刑法第三百二十一條第一項第三款
犯竊盜罪而有左列情形之一者，處六月以上五年以下有期徒刑：
三、攜帶兇器而犯之者。
                                                                        Ａ


司法院資訊處製作；財團法人民間司法改革基金會備份。
